臺灣臺北地方法院小額民事判決
111年度北小字第257號
原      告  敦南法拉麗社區管理委員會

法定代理人  林永金  
訴訟代理人  陳碧玉  

被      告  沈宜靜  


上列當事人間給付管理費事件，於民國111年2月15日言詞辯論終
結，本院判決如下：
    主    文
被告應給付原告新臺幣294元。
原告其餘之訴駁回。
訴訟費用新台幣1,000元由被告負擔新台幣82元，餘由原告負擔
。
本判決第1項得假執行；被告如以新臺幣294元為原告預供擔保，
得免為假執行。
原告其餘假執行之聲請駁回。
    事實及理由
一、原告於民國110年11月12日起訴時請求被告給付新臺幣(下同
    )35,784元，並自起訴狀繕本送達翌日起至清償日止，按年
    息5%計算之利息（本院卷第11頁)；嗣於111年2月15日當庭
    減縮聲明為：被告應給付原告3,578元，及自起訴狀繕本送
    達翌日起至清償日止，按年息5%計算之利息（本院卷第165
    頁)；如受有利判決，原告願供擔保，請准宣告假執行，其
    減縮應受判決聲明請求之基礎事實同一，符合民事訴訟法第
    255條第1項但書第2、3款規定，應准。
二、原告主張、聲明：原告為敦南法拉麗社區（下稱系爭社區）
    管理委員會。被告為系爭社區179號2樓之6及之7住戶，依系
    爭社區之住戶規約約定每月按社區住戶面積繳交管理費。被
    告自民國110年1月份起即未繳交管理費，至110年9月份止，
    共計9個月，積欠管理費35,784元，原告發函催告，被告皆
    置之不理。被告嗣於訴訟期間繳交上開費用，惟依系爭規約
    第十條第五項之規定，仍應繳納遲延利息。並聲明：如上減
    縮後之聲明。
三、被告答辯、聲明：已於111年1月4日上午9:00至陽信商業銀
    行大安分行匯款110年1月份至9月份之管理費35,784元予原
    告，原告刁難被告，不同意刷卡，且已繳清，為何還告，浪
    費區分所有權人的錢。並聲明：原告之訴駁回。
四、本院判斷的簡要說明：
(一)不爭執事項：被告已於111年1月4日清償110年1月至9月的管
    理費35,784元，被告為系爭社區的區分所有權人及住戶。
(二)爭執事項：被告應否依系爭規約第10條第5項規定給付遲延
    利息?
　1.系爭規約第10條第5項規定如下：「區分所有權人若在規定
    之日前未繳納應繳金額時，管理委員會得訴請法院命其給付
    應繳之金額及另外收取遲延利息，以未繳金額之年息一０%計
    算。」(本院卷第123頁)，被告自不得僅以已繳完積欠的本
    件管理費，無據要求法院不要適用對系爭社區所有區分所有
    權人均有效力的上述規約約定，並拒絕給付遲延利息。
　2.依上述明文規定，原告得請求按年息10%計算之遲延利息，
    應以正式起訴並經法院合法送達起訴狀繕本翌日按日起算，
    非以全部積欠管理費總額1次計算10%，故原告減縮聲明按原
    欠繳總額10%計算，併一次請求3,578元，與上述明文規定不
    符合，尚有誤會，而不可採。
　3.另按原告起訴狀繕本送達被告之翌日110年12月5日(本院卷
    第43頁)起算至111年1月3日(即被告同年月4日清償欠繳本件
    管理費的前1日)，總計30天，依上述規約約定，被告尚應給
    付遲延利息294元(35,784×10％×30/365＝294，4捨5入取整數)
    。又上述約定屬遲延利息，原告就遲延利息請求再計算法定
    遲延利息，明顯違反民法第207條第1項本文的規定，同有誤
    會，並不可採。　　　
五、綜上，原告依系爭規約請求被告給付294元，有理由，應判
    決如主文第1項，原告超出該准許部分的請求，無理由，應
    駁回。
六、本件事證已明，當事人其餘主張陳述及所提證據，經審酌後
    不影響上述認定及說明，故不詳論。
七、原告勝訴部分係適用小額訴訟程序所為被告敗訴之判決，應
    依同法第436條之20規定，職權宣告假執行，並依同法第392
    條第2項，依職權為被告預供擔保，得免為假執行之宣告。
    至原告敗訴部分，其假執行之聲請已失依據，應予駁回。
八、訴訟費用，依民事訴訟法第79條(按減縮後聲明與判准金額
    之比例計算)、第436條之19條第1項，確定如主文第3項。
中　　華　　民　　國　　111 　年　　3 　　月　　15　　日
            臺灣臺北地方法院臺北簡易庭
                                    法  官  詹駿鴻
附錄：
一、民事訴訟法第436條之24第2項：
　　對於小額程序之第一審裁判上訴或抗告，非以其違背法令為
    理由，不得為之。
二、民事訴訟法第436條之25：
　　上訴狀內應記載上訴理由，表明下列各款事項：
    (一)原判決所違背之法令及其具體內容。
    (二)依訴訟資料可認為原判決有違背法令之具體事實。
以上正本證明與原本無異。
如不服本判決，應於判決送達後20日內向本庭（臺北市○○○路0段
000巷0號）提出上訴狀。（須按他造當事人之人數附繕本）如委
任律師提起上訴者，應一併繳納上訴審裁判費。
中　　華　　民　　國　　111 　年　　3 　　月　　15　　日
                                    書記官  翁挺育